【裁判字號】    92,易,310
【裁判日期】    920227
【裁判案由】    竊盜
【裁判全文】
臺灣板橋地方法院刑事判決                          九十二年度易字第三一號
    公  訴  人  臺灣板橋地方法院檢察署檢察官
    被      告  德仁
                甲○○
右列被告因竊盜案件，經檢察官提起公訴（九十一年度偵字第一七三九九號），本院
判決如左：
    主  文
德仁共同竊盜，累犯，處拘役伍拾日，如易科罰金，以佰元折算壹日。
甲○○共同竊盜，處拘役拾日，如易科罰金，以佰元折算壹日。
    事  實
一、德仁（起訴書誤載為「溫」德仁）前於民國八十五年間，因竊盜案件，經本院
    判處有期徒刑六月，緩刑三年確定，於緩刑期滿後，再於八十八年間因傷害案件
    ，經本院判處有期徒刑三月，如易科罰金以三百元折算一日確定，於八十九年三
    月八日執行完畢（竊盜罪部分於本件犯罪尚不構成累犯），猶不知悔改，竟與甲
    ○○基於共同犯意之聯絡，意圖為自己不法之所有，於民國九十一年九月九日上
    午六時許，在台北縣三峽鎮○○路一九八號旁空地，共同竊取乙○○所有置於該
    處之天鵝牌五馬力空氣壓縮機一台（價值約新台幣二萬五千元），並將之搬至丙
    ○○所借用之三輪車上，得手後，正欲離去之際，經民眾發現報警，而當場查獲
    。
二、案經乙○○訴由臺北縣政府警察局三峽分局報告臺灣板橋地方法院檢察署檢察官
    偵查起訴。
    理  由
一、訊據被告德仁、甲○○在警訊時及偵審中固不否認有將系爭空氣壓縮機一台搬
    至被告德仁所借用之三輪車上，惟均矢口否認涉有前開竊盜犯行，均辯稱：我
    們看到該台空氣壓縮機時是倒在馬路旁邊，我們以為是別人不要之物，打算要回
    收去賣錢，當時這台機器並沒有接管，也沒有插上插頭云云。然查，右揭事實，
    業據告訴人乙○○在偵查中指述綦詳，其指稱：該台空氣壓縮機伊是放在工廠旁
    邊（即照片中石棉瓦建築物）之空地上，這種機器本來就必需置放在戶外，以管
    線吸收新鮮空氣至室內，當時仍在正常使用中，有接上管線，若要搬走必須將管
    線接頭拔開才行，外觀上不可能使人誤認為廢棄物，又該機器僅使用四、五年，
    很少壞掉，一般可用十幾年，因為被告在搬運時經過草地，在草地上留下很長的
    拖曳痕跡，有泡過水，該機器目前已無法使用等語。經核被告甲○○在偵查中亦
    供稱係在石棉瓦屋旁之空地發現該台空氣壓縮機等語，是堪認被告二人發現該台
    機器時應係在告訴人原置放之位置，則該台機器既有接上管線尚難會有使人誤認
    為廢棄物之虞，而被告二人嗣後雖翻異前詞，辯稱：發現時該台機器係倒在馬路
    旁云云，顯係卸責之詞，委不足採。再查，被告德仁在本院審理時亦不否認在
    發現該台機器之附近有住家，搬運時並沒有詢問那邊之住家是否已不需要該台機
    器等語，而依現場照片所示，渠等發現該台機器之地點既未有堆置廢棄物之情形
    ，且在附近有住家之情況下，徵諸常情，一般人自不會逕予認定該台機器係屬廢
    棄物，且如要撿拾自應加以詢問，益足認渠等前開辯解，要難採信。此外，復有
    照片四幀、贓物領據一紙附卷可稽。本件事證已臻明確，被告二人犯行堪以認定
    ，應予依法論科。
二、核被告德仁、甲○○所為，均係犯刑法第三百二十條第一項之竊盜罪。被告二
    人間有犯意聯絡及行為分擔，為共同正犯。又被告德仁前於八十八年間因傷害
    罪，經本院判處有期徒刑三月，如易科罰金以三百元折算一日確定，於八十九年
    三月八日執行完畢，此有臺灣高等法院檢察署刑案紀錄簡覆表一份在卷可佐，其
    於前開有期徒刑執行完畢後五年以內，再犯本件之罪，為累犯，應依刑法第四十
    七條規定加重其刑。爰審酌被告二人所竊取財物之價值及其素行、智識程度、犯
    罪動機、手段、所生危害、犯罪後未能坦承犯行等一切情狀，分別量處如主文所
    示之刑，並諭知易科罰金之折算標準，以示懲儆。
據上論斷，應依刑事訴訟法第二百九十九條第一項前段，刑法第二十八條、第三百二
十條第一項、第四十七條、第四十一條第一項前段，罰金罰鍰提高標準條例第一條前
段、第二條，判決如主文。
本案經檢察官楊雅清到庭執行職務
中      華      民      國    九十二    年      二      月    二十七    日
                                      臺灣板橋地方法院刑事第六庭
                                          法  官  王  士  珮
右正本證明與原本無異。
如不服本判決，應於判決送達後十日內，向本院提出上訴狀。
                                          書記官  廖  婷  璇
中      華      民      國    九十二    年      二      月    二十七    日
附錄本件論罪科刑法條全文：
中華民國刑法第三百二十條
意圖為自己或第三人不法之所有，而竊取他人之動產者，為竊盜罪，處五
年以下有期徒刑、拘役或五百元以下罰金。
意圖為自己或第三人不法之利益，而竊佔他人之不動產者，依前項之規定
處斷。
前二項之未遂犯罰之。


司法院資訊處製作；財團法人民間司法改革基金會備份。
